【裁判字號】    90,交訴,48
【裁判日期】    900919
【裁判案由】    公共危險等
【裁判全文】
臺灣雲林地方法院刑事判決                            九十年度交訴字第四八號
    公  訴  人  臺灣雲林地方法院檢察署檢察官
    被      告  乙○○
右列被告因公共危險案件，經檢察官提起公訴（九十年度偵字第二九二四號），本院
判決如左：
    主  文
乙○○服用酒類，不能安全駕駛動力交通工具而駕駛，處有期徒刑月；又因過失傷
害人，處有期徒刑參月；又駕駛動力交通工具肇事，致人受傷而逃逸，處有期徒刑柒
月。應執行有期徒刑壹年。
    事  實
一、乙○○於民國九十年七月十七日晚上六時至八時許，在雲林縣虎尾鎮「賞花ＫＴ
    Ｖ休閒廣場」與友人一起飲酒唱歌，明知其已酒醉而達不能安全駕駛動力交通工
    具之程度，仍於同日晚上八時許，駕駛車號Ｃ六－二二二二號自小客車，自飲酒
    處所開車前往雲林縣斗南鎮之住處方向行駛。乙○○本應注意汽車在雙向二車道
    行駛時，應在遵行車道內行駛；汽車駕駛人飲酒後其吐氣所含酒精成份超過每公
    升○．二五毫克以上者，不得駕車；又汽車行駛時，駕駛人應注意車前狀況，並
    隨時採取必要之安全措施，且依當時晴天、夜間有照明、無障礙物，並無不能注
    意之情形，詎乙○○因飲用酒類後，注意力、判斷力及反應能力降低，疏於注意
    及此，於同日晚上八時五十分許，途經雲林縣虎尾鎮○○里○○路一四五號前，
    失控駛入對向車道，先後撞倒蔡麗真之「九元炸雞」攤位及行人丙○○、甲○○
    ，使丙○○受有右側第四指指折、左腿挫傷，甲○○受有右腰挫傷瘀血、左、右
    大腿挫傷之傷害。乙○○明知發生車禍致丙○○、甲○○受傷，負有救護之義務
    ，竟未對丙○○及甲○○施以救護，反而駕車逃逸。嗣經警循線查獲，並測得乙○○呼氣酒精濃度達每公升○．七五毫克。
二、案經被害人丙○○、甲○○訴由雲林縣警察局虎尾分局報請臺灣雲林地方法院檢
    察署檢察官偵查起訴。
    理  由
一、訊據被告乙○○固對於右揭時地酒後駕車不慎撞傷告訴人丙○○、甲○○之事實
    坦承不諱，核與告訴人丙○○、甲○○於警訊及審理中之指述，均相吻合，並有
    道路交通事故調查報告表及車損照片四幀在卷可資佐證。而告訴人二人確因本件
    車禍受有如事實欄所載之傷害，亦有診斷證明書二紙在卷可稽。且警方於發生車
    禍當日晚上十時五十六分對被告施以酒精濃度測試，其吐氣所含酒精成分為每公
    升○．七五毫克，此有測試報告單一紙在卷可稽，依卷附之法務部法醫研究所八
    十七年十二月七日法醫所八七文理字０六一一號函所示，血中酒精濃度酒精零級
    代謝率每小時為０．０一至０．０一五％（ｗ／ｖ），往前推算四小時，足認被
    告於同日晚上八時許，開始駕車時之吐氣所含酒精成分應為每公升○．九五至一
    ．○五毫克（換算成血液中酒精濃度為每百毫升一百九十至二百一十毫克），行
    為狀態已是情緒起伏大，步態不穩，肢體協調、平衡感與判斷力障礙度昇高，此
    有血液中酒精濃度與認知行為功能的關係表附表可參。復參以卷附之「刑法第一
    百八十五條之三案件測試觀察紀錄表」記載，被告於查獲時被要求作直線測試及
    平衡動作，然駕駛人腳步不穩且劃定直線無法正常行走，顯無法為正常操控駕駛
    ，且查獲、測試及訊問過程，被告意識模糊，注意力無法集中，有多話及意志力
    無法集中之跡象，足認被告乙○○當時已呈酒醉不能安全駕駛動力交通工具之狀
    態，若駕駛動力工具，極易釀成車禍，造成人員傷亡，而危及公眾行車之安全，
    此為被告所認識而仍為之甚明。再按汽車行駛時，駕駛人應注意車前狀況，並隨
    時採取必要之安全措施，且汽車在雙向二車道行駛時，應在遵行車道內行駛；汽
    車駕駛人飲酒後其吐氣所含酒精成份超過每公升○．二五毫克以上者，不得駕車
    ；又汽車行駛時，駕駛人應注意車前狀況，並隨時採取必要之安全措施，道路交
    通安全規則第九十七條第一款、第九十四條第三項、第一百十四條第二款分別定
    有明文，被告身為汽車駕駛人，自應注意上開規定並遵守之。又依卷附之道路交
    通事故調查報告表所載，當時並無不能注意之情事，被告竟疏未注意防免而肇事
    致人受傷，其有過失甚明。而告訴人等確因本件車禍受傷，已詳述如前，是被告
    之犯行與告訴人等之傷害間，顯有相當因果關係。綜上，被告過失傷害及酒後駕
    車之犯行堪以認定。被告雖於本院調查時辯稱：我不知道撞到人，我以為撞到東
    西，沒有肇事逃逸之故意云云。然查，被告撞倒炸雞攤及告訴人丙○○後，連忙
    急速倒車，接著前進又撞到告訴人甲○○後逃逸等情，業據證人蔡麗真於警訊時
    陳稱屬實，倘被告不知撞到人，何以急速倒車欲離去現場，且案發現場為雲林縣
    虎尾鎮○○○道路，兩旁商店林立，人聲鼎沸，倘發生事故定會引起騷動而促使
    被告發覺，然被告非但未下車察看，反而急速倒車離去，顯對其肇事致人受傷之
    事實知悉甚明。是被告上開辯稱，應係事後卸責之詞，不足採信。被告肇事逃逸
    之犯行，事證明確，亦堪認定。
二、核被告所為，係犯刑法第一百八十五條之三、第二百八十四條第一項前段及第一
    百八十五條之四之罪。另參以告訴人丙○○及甲○○受傷時並未陷入昏迷，且觀
    渠二人所受如事實欄所示之傷勢，亦尚未使告訴人二人陷入無自救力之狀態，是
    被告不另構成刑法第二百九十四條第一項之遺棄罪，併此敘明。被告一過失行為
    致告訴人丙○○、甲○○受傷，係一行為觸犯數罪名，屬想像競合，應依刑法第
    五十五條之規定，論以一過失傷害罪。其所犯之酒後駕車、過失傷害、肇事逃逸
    之各罪間，犯意各別、罪名互殊，應予分論併罰。被告酒醉駕車致人受傷，就過
    失傷害罪部分，依道路交通管理處罰條例第八十六條第一項規定，加重其刑。爰
    審酌被告犯後坦承部分犯行，惟酒醉駕車，對交通秩序產生危害甚鉅，並因酒醉
    關係致人受傷，過失程度不輕，且肇事後逃逸，惡性重大，及未與告訴人等達成
    和解等一切情狀，量處如主文所示之刑，並定其應執行刑。
據上論斷，應依刑事訴訟法第二百九十九條第一項前段，刑法第一百八十五條之三、
第二百八十四條第一項前段、第一百八十五條之四、第五十五條、第五十一條第五款
，道路交通管理處罰條例第八十六條第一項，罰金罰鍰提高標準條例第一條前段，判
決如主文。
本案經檢察官林良蓉到庭執行職務
中      華      民      國      九十      年      九      月    十九    日
                                        臺灣雲林地方法院刑事第二庭
                                            法  官  趙  思  芸
右正本證明與原本無異。
如不服本判決，應於判決送達後十日內向本院提出上訴狀( 應附繕本 )。
                                            書記官  王  淑  美
中      華      民      國      九十      年      九      月    十九    日
中華民國刑法第一百八十五條之三
服用毒品、麻醉藥品、酒類或其他相類之物，不能安全駕駛動力交通工具而駕駛者，
處一年以下有期徒刑、拘役或三萬元以下罰金。
中華民國刑法第一百八十五條之四
駕駛動力交通工具肇事，致人死傷而逃逸者，處六月以上五年以下有期徒刑。
中華民國刑法第二百八十四條
 (過失傷害罪)
因過失傷害人者，處六月以下有期徒刑、拘役或五百元以下罰金，致重傷者，處一年
以下有期徒刑、拘役或五百元以下罰金。
從事業務之人，因業務上之過失傷害人者，處一年以下有期徒刑、拘役或一千元以下
罰金，致重傷者，處三年以下有期徒刑、拘役或二千元以下罰金。


司法院資訊處製作；財團法人民間司法改革基金會備份。
